# 求教陈版主，关于在建工程（办公楼）转固时点问题

提问人：wangjiao0451 时间：2017-01-03 11:15:29
陈版主您好，请教您一个问题：办公楼土建工程已经完成了，但是大市政工程还没有大批量的接入，我们在现场看的时候，该办公楼有 4 层楼（一共 9 层楼）已经有人进驻办公了，是临时让大市政弄了电，已满足这四层楼的办公人员使用，水用的是自用井（待大市政接入后就不用自用井了），供暖设施已经弄好了，该栋楼的消防等还在验收阶段。请问陈版主，该办公楼是否可以转固呢？感觉“达到可使用状态”这个界定对此种情况判断起来很模糊。

回答人：chenyiwei
如果其内部设施已经建造完成，仅仅是外部水电等配套尚未完成，使用临时水电，则该情况不影响房屋达到预定可使用状态的判断。
但是你提到该房屋目前尚未通过消防验收，则需注意了解尚未通过验收的原因，是否系楼内设施尚不合格。如果是，则该因素是可能影响到对何时达到预定可使用状态的判断的。